# 关于投资款项的账务处理问题

提问人：火柴 1314 时间：2021-11-02 10:33:08
陈总
背景：协议 1 ：C公司向H公司投入资金 500 万元，用于H公司经营A种子，投资收益于一定期限内，以H公司每年经营种子收入的一部分逐年回收(按照按照每每 销 售售 1 吨吨 A 种种子支付子支付 600 元元 标 准准，，于于每每年年 6 月月 15 日前支付 C 公司投公司投 资 及收益及收益)，到期后，无论C公司投资及收益回收数额多少，均视为回收完毕。投资期限 4 年，每年销售期结束后双方共同核查销售账目，共同确认H公司销售数量。
协议签订后H公司收到C公司款项 500 万元，用于向第三方购买A种子经销权。
协议 2 ：C公司向H公司投入资金 450 万元，用于H公司经营B种子，投资收益于一定期限内，以H公司每年经营种子收入的一部分逐年回收(按照按照每每 销 售售 1 吨种吨种子支付子支付 700 元元 标 准准，，于于每每年年 6 月月 15 日前支付 C 公司投公司投 资 收益收益，，如年度如年度 销 量小于等于 2000 吨，吨，按照按照 2000 吨吨支付投支付投 资 及收益及收益；；大于大于2000 吨，吨，按按 实际销 量支付投 资 及收益及收益 ) ，到期后，无论C公司投资及收益回收数额多少，均视为回收完毕。投资期限 4 年，每年销售期结束后双方共同核查销售账目，共同确认H公司销售数量。
协议签订后H公司收到C公司款项 450 万元，用于向第三方购买B种子经销权。
请示陈总，H公司购买的种子经销权应如何处理，是否记入H公司的无形资产？
H公司收到C公司的投资款项、支付投资收益应如何处理？协议 1 和协议 2 约定的回报方式有所不同，协议 2 约定了保底回收额，两个协议处理方式是否应该一致？

回答人：chenyiwei
1 、H公司购买的种子经销权一般可确认为无形资产，摊销年限为预计受益年限，不超过合同约定年限及合理预期可以续期的年限。
2 、H收到C公司的投资款确认为负债（以公允价值计量且其变动计入损益的金融负债），列报为其他流动/非流动负债。根据每年末的销量预测估算合作期内每年应付款金额，采用收益法估计该项负债的公允价值，其变动计入公允价值变动损益。